【裁判字號】    89,易,444
【裁判日期】    891229
【裁判案由】    贓物
【裁判全文】
臺灣宜蘭地方法院刑事判決                          八十九年度易字第四四四號
    公  訴  人  臺灣宜蘭地方法院檢察署檢察官
    被      告  丙○○
右列被告因贓物等案件，經檢察官提起公訴、追加起訴 (八十九年度偵字第一七八七
號)及移送併案（八十九年偵字第二九六二號），本院判決如左：
    主  文
丙○○連續竊盜，累犯，處有期徒刑捌月。
丙○○被訴贓物罪部分無罪。
    事  實
一、丙○○曾有竊盜、贓物、誣告及麻醉藥品條例前科，於八十七年間，因麻醉藥品
    管理條例案件，經判處有期徒刑六月確定，於八十七年十二月六日執行完畢。又
    意圖為自己不法之所有，基於概括犯意，先於八十九年六月十五日下午四時許，
    在宜蘭縣羅東鎮○○路四六０號旁空地，竊取甲○○所有ＧＴ─一七八六號自小
    客車，又於同年月二十八日上午九時許，在桃園縣桃園市○○路與民生路口旁，
    以拾獲之鑰匙一把，竊取乙○○所有ＪＴ─九四０八號自小客車。嗣分別於八十
    九年六月二十二日凌晨三時許，在宜蘭縣羅東鎮○○○路九六三號前，為警尋獲
    ＧＴ─一七八六號自小客車，且於車內蒐得丙○○所有皮夾（內有技術執照、健
    保卡等證件），及於八十九年七月十七日十七時三十分許，在台北縣汐止市○○
    ○路與山光路口，為警查獲其駕駛ＪＴ─九四０八號自小客車載不知情之羅玉玫
    ，始查獲上情，並扣得拾獲用來開起ＪＴ─九四０八號自小客車之鑰匙一把。
二、案經宜蘭縣警察局羅東分局報告臺灣宜蘭地方法院檢察署檢察官偵查起訴及移送
    併案。
    理  由
一、訊據被告丙○○於本院審理中坦承右開事實不諱，其中竊取ＧＴ─一七八六號自
    小客車部分，核與被害人甲○○供述失竊之情節相符，並有車輛竊盜資料個別查
    詢報表一紙及被害人領回小客車出具之贓物認領保管單在卷足資佐證，其竊取Ｊ
    Ｔ─九四０八號自小客車部分，核與被害人乙○○所供失竊情節相符，並有車輛
    竊盜資料個別查詢報表一紙、被害人領回自小客車出具之贓物認領保管單在卷及
    鑰匙一把扣案足資佐證，本件事證明確，犯行堪以認定。
二、核被告先後所為，均係犯刑法第三百二十條第一項之竊盜罪，雖公訴人以贓物罪
    起訴及移送併案，業經其於審理中以言詞追加起訴竊盜罪。被告先後二次犯行，
    時間緊接，犯罪構成要件相同，顯係出於概括之犯意反覆為之，為連續犯，依法
    應以一罪論，並加重其刑。又被告於八十七年間，因麻醉藥品管理條例案件，經
    判處有期徒刑六月確定，於八十七年十二月六日執行完畢，有臺灣高等法院檢察
    署刑案紀錄簡覆表在卷足憑，五年內再犯本件有期徒刑以上之罪，為累犯，依法
    加重其刑。爰審酌被告有前科多次，於本案為警查獲第一次竊盜後，仍續竊他車
    ，及犯後均在盜，犯短時間內先後竊取二之品行、犯罪動機、手段、所生之危害
    及犯罪後先則矢口否認，飾詞狡卸，後始坦承等一切情狀，量處如主文所示之刑
    。扣案之鑰匙一把，為被告檢來供犯罪所用之物，非被告所有，不予宣告沒收，
    附此敘明。
三、公訴意旨另以：被告丙○○明知車號ＧＴ─一七八六自用小客車（甲○○所有於
    八十九年六月十五日下午四時許，在宜蘭縣羅東鎮○○路四六０號旁空地遭竊）
    係來路不明之贓物，竟從不詳人士之處收受之，並於同年月十六日下午二時許，
    駕駛前開贓車載不知情之張凱裕、林言峻（二人另為不起訴處分）出遊，嗣於同
    年月二十二日凌晨三時許，在宜蘭縣羅東鎮○○○路九六三號前，為警尋獲該車
 ，且於車內蒐得其所有之皮夾（內有技術執照、健保卡等證件），而始悉上情，
    因認被告係犯刑法第三百四十九條第一項之贓物罪嫌。
四、公訴人認被告犯贓物罪，無非以證人張凱裕、林言峻供稱被告丙○○以ＧＴ─一
    七八六自用小客車載其等出遊及在車上查獲丙○○之皮夾等事實，認定被告有使
    用該車，且該車係被害人失竊，有被害人供述及車輛竊盜資料個別查詢報表及贓
    物領據各一紙附卷可證，又被告供稱知道該車平時都沒上鎖，而認其明知係來路
    不明之車等為據。惟查，依上開公訴人提出之證據及論述，固可認定被告持有他
    人失竊之ＧＴ─一七八六號自小客車，雖被告警訊、偵查及本院訊問時，均否認
    伊有駕駛該車，且推稱係張凱裕所駕駛云云，應係諉卸之詞，尚不足採；次查，
    被告無端持有他人失竊之自小客車，而小客車體積龐大，價值高昂，若非遭人竊
    取，並無遺失或其他脫離本人持有之可能，是被告無端持有他人失竊之自小客車
    ，又無法說出其來源，自可合理推論係其所竊取，且被告亦於審理中坦承竊盜犯
    行，是其贓物犯行，自屬不能證明，公訴人起訴其贓物罪，自有未洽，應諭知無
    罪之判決。
據上論結，應依刑事訴訟法第二百六十五條、第二百九十九條第一項前段、第三百零
一條第一項，刑法第五十六條、第三百二十條第一項、第四十七條，罰金罰鍰提高標
準條例第一條前段，判決如主文。
本案經檢察官吳慧蘭到庭執行職務。
中    華    民    國      八十九      年      十二    月      二十九    日
                                     臺灣宜蘭地方法院刑事庭
                                         法  官  林  美  治
右正本證明與原本無異
如不服本判決應於送達後十日內向本院提出上訴狀（應附繕本）
                                         書記官  賴  宜  君
中    華    民    國      九十        年      一      月        二      日
附錄本案論罪科刑法條全文刑法三二０條第一項
意圖為自己或第三人不法之所有，而竊取他人之動產者，為竊盜罪，處五年以下有期
徒刑、拘役或五百元以下罰金。


司法院資訊處製作；財團法人民間司法改革基金會備份。
